# 出售子公司后母公司单体报表资本公积-资本溢价的处理。

提问人：liubin988513 时间：2012-11-08 18:24:31
挂在资本公积-股本溢价

回答人：chenyiwei
赞同，但原先按被投资企业设置的明细科目应取消，就作为一般的“股本溢价”处理。

提问人：lemonl 时间：2012-11-09 10:49:18
谢谢陈版主、Liubin的回答。 可否和母公司股东投资产生的股本溢价放在一起？ 还是放在这样的科目好：资本公积-资本溢价-其他

回答人：chenyiwei
可以放在一起，没有必要再设置单独的明细核算科目。

提问人：sunyumei 时间：2012-11-14 15:11:50
回复 lemonl 的帖子
准则对该种情况，没有具体说明吧？？

回答人：chenyiwei
但权益性交易的原理是明确的。